臺灣苗栗地方法院交通事件裁定　　　　　96年度交聲字第29號
原處分機關　交通部公路總局新竹區監理所苗栗監理站
異　議　人
即受處分人　甲○○
上列受處分人因違反道路交通管理處罰條例案件，對交通部公路
總局新竹區監理所苗栗監理站於民國96年1 月22日以竹監苗字第
裁54─Z00000000 號所為之裁決處分（原舉發案號：內政部警政
署國道公路警察局第二警察隊96年1 月18日公警局交字第Z00000
000 號）不服，聲明異議，本院裁定如下：
    主  文
異議駁回。
    理  由
一、按道路交通管理處罰條例第33條第1 項第汽車行駛於高速公
    路、快速公路或設站管制之道路，不遵使用限制、禁止、行
    車管制及管理事項之管制規則而有下列行為者，處汽車駕駛
    人新臺幣三千元以上六千元以下罰鍰：六、不依規定使用燈
    光。」同條例第63條第1 項第1 款規定汽車駕駛人有一、有
    第33條第1 項者，除依原條款處罰鍰外，並予記違規點數一
    點。而且高速公路及快速公路交通管制規則第9 條第1 項第
    9 款規定，汽車行駛高速公路及快速公路，不得有下列行為
    ：九、車輛夜間行車時未使用燈光，或同向前方一百公尺內
    有車輛行駛，仍使用遠光燈。
三、原處分意旨略以：異議人即受處分人甲○○於民國96年01月
    18日21時07分，駕駛車牌號碼0657 -FV號自用小客車，行經
    國道三號高速公路北上107 公里時，因有「於高速公路同向
    前方一百公尺內有車輛行駛，仍使用遠光燈」之違規事實，
    經警當場製單舉發，有內政部警政署國道公路警察局96年01
    月18日公警局交字第Z00000000 號舉發違反道路交通管理事
    件通知單影本1 張在卷可考，異議人未自動繳納，以其違反
    道路交通管理處罰條例第33條第1 項第6 款、第63條第1 項
    第1 款之規定，裁處罰鍰新臺幣（下同）3,000 元、並記違
    規點數一點。
四、聲明異議意旨略以：如附件。
五、經查：
    (一)緣異議人於96年01月18日21時07分，駕駛車牌號碼0657
        -FV 號自用小客車，行經國道三號高速公路北上107 公
        里時，因有「「於高速公路同向前方一百公尺內有車輛
        行駛，仍使用遠光燈」之違規事實，經警當場製單舉發
        ，異議人未自動繳納罰款，經原處分機關以其違反道路
        交通管理處罰條例第33條第1 項第6 款、第63條第1項
        第1 款之規定，裁處罰鍰3,000 元、並記違規點數一點
        ，有內政部警政署國道公路警察局96年01月18日公警局
        交字第Z00000000 號舉發違反道路交通管理事件通知單
        影本1 張、裁決書、送達證書、內政部警政署國道公路
        警察局第二警察隊96年2 月2 日公警二交字第09602701
        03號函各1 份在卷可證，並經舉發員警鄧欽聖於本院訊
        問時之證詞可證，足認異議人確實有上開違規行為。
    (二)異議人辯稱舉發警察係主觀判斷，無法提出照片證明其
        違規，且依警員所述違規時間長達3 分鐘，應可採證，
        何況同款車輛，因使用時間、車輛保養不同，其燈光照
        射光線是否有所不同？況且每個人眼睛判斷燈光強弱亦
        不同，如何判定當時是使用遠光燈云云，然查，本件舉
        發員警鄧欽聖於本院訊問時證述：「當天晚上我們車子
        是在這部車子前面，異議人沿途使用遠光燈，我有警示
        ，請異議人停止使用，第二次警報器警示，異議人就把
        遠光燈切換為近光燈，我想說那異議人應有使用遠光燈
        ，原本是用勸導方式，但是異議人強辯，且使用遠光燈
        會造成交通糾紛，既然異議人有使用且經勸導無用，我
        想說沒有辦法，就直接取締，且高速公路上有每百公尺
        都有標示牌，我們確定異議人在100 公尺內有使用，所
        以就告發，我們車內的監視器是壞掉的，另我們舉發之
        後，異議人還用遠光燈照我們，我想說這是不是故意的
        。」，異議人隨即對證人所述表示意見稱：「‧‧‧最
        後我有使用遠光燈是要告訴警察什麼是遠光燈，什麼是
        近光燈‧‧‧」，足見舉發員警證述最後異議人曾使用
        遠光燈照警員一情，與異議人所述最後曾使用遠光燈照
        員警之情形相符，既然舉發員警可以判斷異議人要離開
        之際曾曾使用遠光燈照射員警，則舉發員警判斷異議人
        之前在100 公尺內有使用遠光燈這照射同向車輛一情即
        可證實，而不會有異議人所推測，員警會因為「車輛使
        用時間、保養不同，個人主觀、眼光不同而有不同」之
        判定情形存在；又異議人認為應由舉發員警提出證據為
        證，忽略舉發員警為在場親見之證人方予以舉發之事實
        ，而舉發員警之目睹，復與異議人所辯相符，應堪採信
        為真。異議人所辯不能作為不罰之正當理由。原處分機
        關以異議人違反道路交通管理處罰條例第33條第1 項第
        6 款、第63條1 項第1 款，違反道路交通管理事件統一
        裁罰基準表，於期限聽候裁決，罰鍰如裁決書，於法並
        無不合，異議人請求撤銷原處分，核無理由，應予駁回
        。
六、據上論斷，應依道路交通案件處理辦法第19條，裁定如主文
    。
中　　華　　民　　國　　96　　年　　3 　　月　　15　　日
                  交通法庭      法  官  張珈禎
以上正本證明與原本無異。
如不服本裁定，應於裁定送達後5 日內向本院提出抗告狀。
                                書記官  黃雅琦
中　　華　　民　　國　　96　　年　　3 　　月　　15　　日
